臺灣桃園地方法院刑事判決　　　　　　　　94年度易字第50號
公　訴　人　臺灣桃園地方法院檢察署檢察官
被　　　告　甲○○　47歲民.
上列被告因違反毒品危害防制條例案件，經檢察官提起公訴（93
年度毒偵字第4783號），本院合議庭裁定改依簡式審判程序審理
，判決如下：
　　主　　文
甲○○施用第二級毒品安非他命，累犯，處有期徒刑伍月，如易
科罰金，以佰元折算壹日。扣案之第二級毒品安非他命拾包
（毛重合計貳拾陸點壹公克），均沒收銷燬之。
　　事　　實
一、甲○○有下列前案紀錄，後述(一)所示案件執行完畢，構成累
    犯：
　(一)前因違反毒品危害防制條例案件，經本院於民國九十二年五
  月九日，以九十二年桃簡字第六五九號判決有期徒刑三月，如
  易科罰金，以三百元折算一日確定，於九十二年二月五日送監
  執行，嗣於九十二年五月四日執行完畢。
　(二)後因竊盜案件，經本院於九十二年九月三日，以九十二年桃
    簡字第三○六號判決拘役十日，如易科罰金，以三百元折算
    一日。
二、甲○○前因施用毒品案件，經送觀察、勒戒後，認無繼續施
    用毒品之傾向，業經臺灣板橋地方法院檢察署檢察官於民國
    九十年一月十日以九十年度毒偵字第一三六號為不起訴處分
    確定。又因施用毒品案件，經本院以九十年度毒聲字第一八
    二三號裁定送觀察、勒戒後，認有繼續施用毒品之傾向，經
    本院以九十二年度毒聲字第五一九號裁定令入戒治處所施以
    強制戒治一年。並由臺灣桃園地方法院檢察署檢察官聲請簡
    易判決處刑，經本院於九十二年五月九日以九十二年度桃簡
    字第六五九號判處有期徒刑三月，如易科罰金，以三百元折
    算一日確定。詎甲○○仍不知悔改，復於九十三年十一月十
    四日某時，在友人陳美莉（檢察官另行偵查處理）位於桃園
    縣蘆竹鄉○○街二十一巷九號四樓住處施用第二級毒品安非
    他命一次。嗣為警於九十三年十一月十四日十八時十分許在
    上址查獲，並扣得第二級毒品安非他命十三包（毛重合計二
    十六‧一公克），陳美莉所有供施用第二級毒品安他命之吸
    食器二組。
三、案經桃園縣政府警察局大園分局報告臺灣桃園地方法院檢察
    署檢察官偵查起訴。
　　理　　由
一、按刑事訴訟法第二百七十三條之一規定除被告所犯為死刑、
    無期徒刑、最輕本刑為三年以上有期徒刑之罪、或高等法院
    管轄第一審案件者外，於審判期日前之程序進行中，被告先
    就被訴事實為有罪之陳述時，審判長得告知被告簡式審判程
    序之旨，並聽取當事人、代理人、辯護人及輔佐人之意見後
    ，裁定進行簡式審判程序。經查，本件被告甲○○被訴毒品
    危害防制條例一案，非前開不得進行簡式審判程序之案件，
    經被告於本院審理時就被訴事實為有罪之陳述，且經本院告
    知被告簡式審判程序之旨，聽取被告及檢察官之意見後，爰
    依右開刑事訴訟法第二百七十三條之一之規定，當庭裁定改
    依簡式審判程序審判之，合先敘明。
二、右揭事實，業經被告甲○○坦承不諱，而被告為警查獲所採
    集之尿液經送驗結果尿液有安非他命陽性反應，此有昭信科
    技顧問有限公司濫用藥物陽性檢體檢驗報告一紙附卷可稽（
    九十三年度毒偵字第四七八三號偵查卷第五十二頁）。並有
    如事實欄所載之物品扣案足資佐證，足徵被告自白與事實相
    符，其施用第二級毒品安非他命之事實，堪以認定。又被告
    甲○○前因施用毒品案件，經送觀察、勒戒後，認無繼續施
    用毒品之傾向，業經臺灣板橋地方法院檢察署檢察官於民國
    九十年一月十日以九十年度毒偵字第一三六號為不起訴處分
    確定。又因施用毒品案件，經本院以九十年度毒聲字第一八
    二三號裁定送觀察、勒戒後，認有繼續施用毒品之傾向，經
    本院以九十二年度毒聲字第五一九號裁定令入戒治處所施以
    強制戒治一年。並由臺灣桃園地方法院檢察署檢察官聲請簡
    易判決處刑，經本院於九十二年五月九日以九十二年度桃簡
    字第六五九號判處有期徒刑三月，如易科罰金，以三百元折
    算一日確定等情，此有臺灣高等法院被告全國前案紀錄表及
    上開不起訴處分書、本院判決書電腦列印本各一份附卷可稽
    （見同上偵查卷第五二、五三、五六頁）。是被告係之前一
    犯毒品危害防制條例案件，經觀察、勒戒執行完畢釋放後，
    亦係於二犯毒品危害防制條例案件，經觀察、勒戒及強制戒
    治執行完畢釋放後五年內再犯毒品危害防制條例第十條第二
    項之罪。綜此，本案事證明確，被告犯行洵堪認定，應予依
    法論科。
三、核被告甲○○所為，係犯毒品危害防制條例第十條第二項之
    施用第二級毒品安非他命罪。被告持有第二級毒品安非他命
    ，意在供己施用，其持有安非他命之低度行為皆應為施用之
    高度行為吸收，均不另論罪。又被告有如事實欄一、(一)所示
    毒品危害防制條例案件，並於九十二年五月四日執行完畢，
    有上開臺灣高等法院被告全國前案記錄表一份附卷可稽，其
    於刑之執行完畢後，五年以內再犯本件有期徒刑以上之罪，
    為累犯，應依刑法第四十七條規定加重其刑。爰審酌被告有
    如事實欄所示前案紀錄，素行非佳，其施用毒品次數一次，
    犯行所生危害，已曾因相同犯行經觀察、勒戒、強制戒治等
    處遇後猶未能使其知所省惕，根絕施用毒品惡習，足徵其沾
    染甚深，犯後坦承犯行態度良好等及其他一切情狀，量處如
    主文所示之刑，並諭知易科罰金之折算標準。
四、沒收：
　(一)扣案之第二級毒品安非他命十三包（毛重合計二十六‧一公
    克）係屬毒品，應依毒品危害防治條例第十八條第一項前段
    之規定沒收銷毀之。
　(二)又被告為警查獲扣案之安非他命吸食器二組等物均係陳美莉
    所有一節，業據被告警訊供明，核與證人陳美莉所述相符，
    非屬被告所有，爰不予宣告沒收，附此敘明。
據上論斷，應依刑事訴訟法第二百七十三條之一、第二百九十九
條第一項前段，毒品危害防制條例第十條第二項、第十八條第一
項前段，刑法第十一條、第四十七條、第四十一條第一項前段，
罰金罰鍰提高標準條例第二條，判決如主文。
本案經檢察官廖先志到庭執行職務。
中　　華　　民　　國　　94　　年　　2 　　月　　5 　　日
                        臺灣桃園地方法院刑事第十二庭
                                法　官　黃永定
右正本證明與原本無異。
如不服本判決，應於判決送達後十日內，向本院提出上訴狀。
                                書記官　施春祝
中　　華　　民　　國　　94　　年　　2 　　月　　5 　　日
附論罪科刑依據之法條：
毒品危害防制條例第十條
施用第一級毒品者，處六月以上五年以下有期徒刑。
施用第二級毒品者，處三年以下有期徒刑。
